---
title: "talk04 练习与作业"
documentclass: ctexart
output:
  rticles::ctex:
    fig_caption: yes
    number_sections: yes
    toc: true
    toc_depth: 2
  word_document: default
  html_document:
    df_print: paged
knit: (
  function(inputFile, encoding) { 

    pSubTitle <- 'talk04-homework'

    rmarkdown::render( 
      input       = inputFile, 
      encoding    = encoding, 
      params      = list(sub_title = pSubTitle),      
      output_file = pSubTitle) })
---

## 练习和作业说明

将相关代码填写入以 \`\`\`{r} \`\`\` 标志的代码框中，运行并看到正确的结果；

完成后，用工具栏里的"Knit"按键生成PDF文档；

**将PDF文档**改为：`姓名-学号-talk04作业.pdf`，并提交到老师指定的平台/钉群。

## Talk04 内容回顾

待写 ...

## 练习与作业：用户验证

请运行以下命令，验证你的用户名。

**如你当前用户名不能体现你的真实姓名，请改为拼音后再运行本作业！**

```{r}
Sys.info()[["user"]]
Sys.getenv("HOME")
```

## 练习与作业1：R session管理

------------------------------------------------------------------------

### **完成以下操作**

-   定义一些变量（比如 x, y , z 并赋值；内容随意）
-   从外部文件装入一些数据（可自行创建一个4行5列的数据，内容随意）
-   保存workspace 到.RData
-   列出当前工作空间内的所有变量
-   删除当前工作空间内所有变量
-   从.RData文件恢复保存的数据
-   再次列出当前工作空间内的所有变量，以确认变量已恢复
-   随机删除两个变量
-   再次列出当前工作空间内的所有变量

```{r}
rm(list = ls())
x <- 1
y <- c(1,2)
z <- "abc"
load("~/GitHub/R-for-bioinformatics/test1.Rdata")
#从外部文件中装入数据
save( x,y,z,df,file = "~/GitHub/R-for-bioinformatics/test2.Rdata" )
#保存workspace（若用save.image，knit时不能正常保存变量
#，虽然rstudio运行中没问题）
ls()#列出当前环境下的所有变量
rm(list = ls())#删除所有变量
load("~/GitHub/R-for-bioinformatics/test2.Rdata")#从保存变量的文件中恢复变量
ls()
rm(x,y)#删除两个变量
ls()
```

## 练习与作业2：Factor基础

------------------------------------------------------------------------

### **factors 增加**

-   创建一个变量：

`x <- c("single", "married", "married", "single");`

-   为其增加 两个 levels，`single`, `married`;

-   以下操作能成功吗？

`x[3] <- "widowed"`;

-   如果不，请提供解决方案；

```{r}
x <- c("single", "married", "married", "single")
x[length(x)+1] <- "single"
x[length(x)+1] <- "married"
x
#x[3] <- "widowed"不能成功，
#因为现在levels里面没有这个元素，不能直接加入
levels(x) <- c(levels(x), "widowed")
x[3] <- "widowed"
x
```

### **factors 改变**

-   创建一个变量：

`v = c("a", "b", "a", "c", "b")`

-   将其转化为 `factor`，查看变量内容

-   将其第一个levels的值改为任意字符，再次查看变量内容

```{r}
v = c("a", "b", "a", "c", "b")
v <- as.factor(v)
v
levels(v)[1] <- "x"
v
```

-   比较改变前后的 `v` 的内容，改变levels 的操作使 `v` 发生了什么变化？

答：使v中的a都变成了x

### **factors合并**

-   创建两个由随机大写字母组成的 factors

-   合并两个变量，使其 `factors` 得以在合并后保留

```{r}
library("forcats")
fac1 <- factor(sample(LETTERS,5))
fac2 <- factor(sample(LETTERS,5))
fac1
fac2
res <- fct_c(fac1,fac2)
res
```

------------------------------------------------------------------------

### **利用factor排序**

以下变量包含了几个月份，请使用`factor`，使其能按月份，而不是英文字符串排序：

`mon <- c("Mar","Nov","Mar","Aug","Sep","Jun","Nov","Nov","Oct","Jun","May","Sep","Dec","Jul","Nov");`

```{r}
mon <- c("Mar","Nov","Mar","Aug","Sep","Jun","Nov"
         ,"Nov","Oct","Jun","May","Sep","Dec","Jul"
         ,"Nov")
month_levels <- c(
  "Jan", "Feb", "Mar", "Apr", "May", "Jun", 
  "Jul", "Aug", "Sep", "Oct", "Nov", "Dec"
)
mon_fac <- factor(mon,levels = month_levels)
res <- sort(mon_fac)#按levels顺序对factor进行排序
res
```

------------------------------------------------------------------------

### **forcats的问题**

`forcats`包中的 fct_inorder, fct_infreq和 fct_inseq 函数的作用是什么？

请使用`forcats`包中的`gss_cat`数据举例说明

```{r}
test1 <- gss_cat[c(1:30),"relig"]
test1
#fct_inorder：按照第一次出现的次序排列
inorder_res <- fct_inorder(test1)
inorder_res
#fct_infreq：按照出现的频率排列（从大到小）
infrep_res <- fct_infreq(test1)
infrep_res <- sort(infrep_res)
infrep_res
#fct_inseq()：按照数字大小排列（从小到大）
test2 <- gss_cat[c(1:30),"age"]
test2 <- factor(test2)
test2
inseq_res <- fct_inseq(test2)
inseq_res <- sort(inseq_res)
inseq_res
```

## 练习与作业3：用 mouse genes 数据做图

------------------------------------------------------------------------

### **画图**

1.  用 readr 包中的函数读取 mouse genes 文件 （从本课程的 Github 页面下载 data/talk04/ ）
2.  选取常染色体（1-19）和性染色体（X，Y）的基因
3.  画以下两个基因长度 boxplot :

-   按染色体序号排列，比如 1, 2, 3 .... X, Y
-   按基因长度 中值 排列，从 短 -\> 长 ...
-   作图结果要求：
    -   要清晰显示 boxplot 的主体；

    -   严格按照中值进行排序；注：\`ylim()\`限制时会去除一些值，造成中值错位。可考虑使用其它函数或调整参数。

```{r,warning = FALSE}
library("ggplot2")
mouse.genes <- read.delim( file = "..\\data\\talk04\\mouse_genes_biomart_sep2018.txt",
                           sep = "\t", header = T, stringsAsFactors = T )
mouse.chr <- subset( mouse.genes,  Chromosome.scaffold.name 
                     %in% c("1","2","3","4","5","6"
                            ,"7","8","9","10","11"
                            ,"12","13","14","15","16"
                            ,"17","18","19","X","Y"))
#a %in% b 判断a是否在b中，若在就返回true。这里是取Chromosome.scaffold.name的("1","2","3","4","5","6","7","8","9","10","11","12","13","14","15","16","17","18","19","X","Y")列
x1 <- factor(mouse.chr$Chromosome.scaffold.name,levels
             =  c("1","2","3","4","5","6","7","8","9"
                  ,"10","11","12","13","14","15","16"
                  ,"17","18","19","X","Y"))
#按染色体序号排列↓
res1 <- ggplot(data = mouse.chr,#设定画图所用的数据集
               aes(x = x1,
                   y = `Transcript.length..including.UTRs.and.CDS.`))+
  #设定x,y轴对应的数据
  labs(y="Transcript length (including UTRs and CDS)",
       x="Chromosome/scaffold name",
       title="按染色体序号排列")+#设置xy轴名称和标题
  geom_boxplot()+
  coord_flip()+
  ylim(0,2500)
res1
#按中值排列↓
res2 <- ggplot(data = mouse.chr,
               aes(x=reorder(`Chromosome.scaffold.name`,
                            `Transcript.length..including.UTRs.and.CDS.`,
                            median),
#reorder(a,b)就是根据b对a:b这个键值对进行排序（因为排序前后a与b的对应关系不能变，所以要同时写a和b），median指定了排序方法（即按照中值进行排序）
                   y=`Transcript.length..including.UTRs.and.CDS.`))+
  labs(y="Transcript length (including UTRs and CDS)",
       x="Chromosome/scaffold name",
       title="按基因长度中值排列")+
  geom_boxplot() +
  coord_cartesian(ylim = c(0,20000))
#coord_cartesian是放大指定区域，只影响图形展示，不影响
#内部数据的值，而ylim函数会移除不在指定范围内的数据
res2
```
