---
title: "talk07 练习与作业"
documentclass: ctexart
output:
  rticles::ctex:
    fig_caption: yes
    number_sections: yes
    toc: true
    toc_depth: 2
  word_document: default
  html_document:
    df_print: paged
knit: (
  function(inputFile, encoding) { 

    pSubTitle <- 'talk07-homework'

    rmarkdown::render( 
      input       = inputFile, 
      encoding    = encoding, 
      params      = list(sub_title = pSubTitle),      
      output_file = pSubTitle) })
---

## 练习和作业说明

将相关代码填写入以 \`\`\`{r} \`\`\` 标志的代码框中，运行并看到正确的结果；

完成后，用工具栏里的"Knit"按键生成PDF文档；

**将PDF文档**改为：**`姓名-学号-talk07作业.pdf`**，并提交到老师指定的平台/钉群。

## talk07 内容回顾

1.  string basics

-   length
-   uppercase, lowercase
-   unite, separate
-   string comparisons, sub string

2.  regular expression

-   detect patterns
-   locate patterns
-   extract patterns
-   replace patterns

## 练习与作业：用户验证

请运行以下命令，验证你的用户名。

**如你当前用户名不能体现你的真实姓名，请改为拼音后再运行本作业！**

```{r}
Sys.info()[["user"]]
Sys.getenv("HOME")
```

## 练习与作业1：字符串操作

------------------------------------------------------------------------

### **用`stringr`包实现以下操作**

使用变量： `x <- c('weihua', 'chen');`

1.  每个element/成员的长度
2.  每个成员首字母大写
3.  取每个成员的前两个字符
4.  合并为一个字符串，用 ',' 间隔
5.  数一下每个成员中`元音字母` （vowel letter）的数量

```{r}
library(stringr)
x <- c('weihua', 'chen')
for(i in 1:length(x))
{
  print(paste0(x[i],"长度:",str_length(x[i])))#算长度
  print(paste0(x[i],"中元音字母数量:",str_count(x[i],"[aeiou]")))
  x[i] <- str_to_title(x[i])#将首字母大写
}
x1 <- substr(x[1],1,2)
x2 <- substr(x[2],1,2)#取前两个字符，1和2为起始和结束位置
res <- paste(x1,x2,sep = ",")#合并为字符串，用 ',' 间隔
res
```

------------------------------------------------------------------------

### **用`mtcars`变量作练习**

1.  筛选出所有的奔驰车（Mercedes-Benz）；
2.  筛选出所有非奔驰车；
3.  处理行名，将其中的品牌与车型分开。比如：Mazda RX4 Wag =\> 'Mazda', 'RX4 Wag'

```{r}
car_name <- rownames(mtcars)#取出所有车的名称
merc_cars <- c()
no_merc_cars <- c()
car_name_divide <- c()
for(i in 1:length(car_name))
{
  if(str_detect(car_name[i],"Merc"))
  {
    merc_cars <- append(merc_cars,car_name[i])#向merc_cars中添加元素
  }
  else
  {
    no_merc_cars <- append(no_merc_cars,car_name[i])
  }
  car_name_divide <- append(car_name_divide,sub(" ",",",car_name[i]))
}
mtcars[merc_cars,]
#如果只想要包含"Merc"的车名，
#就直接str_subset(car_name,"Merc")获取merc_cars
mtcars[no_merc_cars,]
#若想分开就是car_name_divide <- sub(" ",",",car_name[2]) %>% 
#  str_split(",")
#sub只进行一次替换，gsub替换所有
car_name_divide
```

**用`str_c`操作**

为下面字符增加前缀和后缀，

`x <- c("abc", NA)`

使其最终结果为：

`"|-abc-|" "|-NA-|"`

```{r}
x <- c("abc", NA)
x[2] <- "NA"
res <- str_c("|-",x,"-|")
res
```

## 练习与作业2：`regular expression 正则表达式练习`

------------------------------------------------------------------------

### **用`starwars`变量作练习**

注：需要先导入 `tidyverse` 包；

1.  选出所有 `skin_color` 包含为 `white` 的人，显示其`name`, `homeworld`, `species`和`skin_color`；注意：有些人的skin color 可为多个；

2.  打印出所有含有`ar`的名字；不区分大小写；

```{r}
library(tidyverse)
skin_white <- starwars %>%
  filter(str_detect(skin_color,"white")) %>%
  select(name,homeworld,species,skin_color)
skin_white
all_name <- starwars$name
all_name_ar <- c()
for(i in 1:length(all_name))
{
  if(str_detect(tolower(all_name[i]),"ar"))
  {
    all_name_ar <- append(all_name_ar,all_name[i])
    #因为不区分大小写，所以都转成小写后看有无ar
  }
}
all_name_ar 
```

------------------------------------------------------------------------

### **用下面的`vec`变量作练习**

`vec <- c( "123", "abc", "wei555hua666" );`

1.  找出含有数字的字符串；
2.  找出数字的位置；如果字符串含有多组数数字，只显示第一组；
3.  找出所有数字的位置；
4.  提取出找到的数字；如果字符串含有多组数数字，只提取第一组；
5.  提取所有的数字；
6.  将数字替换为 666；

```{r}
vec <- c( "123", "abc", "wei555hua666" )
#1
str_subset(vec,"\\d+")
#2
str_locate(vec,"\\d+")
#3
str_locate_all(vec,"\\d+")
#4
str_extract(vec,"\\d+")
#5
str_extract_all(vec,"\\d+")
#6
str_replace_all(vec,"\\d+","666")
```

## 练习与作业3：探索题

------------------------------------------------------------------------

### **序列分析**

用序列：`seq <- "ATCTCGGCGCGCATCGCGTACGCTACTAGC"` 实现以下分析；注：可使用任何包：

1.  得到它的反向互补序列；
2.  计算它的GC含量，用百分数表示；
3.  把它拆分成一个个codon（即三个nucleotide形成一个codon；最后一个长度可以不为3；

```{r}
library(stringi)
seq <- "ATCTCGGCGCGCATCGCGTACGCTACTAGC"
#1
seq_res <- seq %>%
  str_replace_all("A","t") %>%
  str_replace_all("T","a") %>%
  str_replace_all("C","g") %>%
  str_replace_all("G","c") %>%
  #注意不能直接将A变为T，
  #因为这样在把T变为A的过程中会把原有的T和A转换后的T都变为A
  toupper() %>% #将小写变为大写
  stri_reverse() #反向
seq_res
#2
G_num <- str_count(seq,"G")
C_num <- str_count(seq,"C")
GC_percent <- (G_num+C_num)/str_length(seq)
print(paste0(GC_percent*100,"%"))
#3
codon_list <- str_extract_all(seq,".{3}")#.{3}匹配任3个字符
codon_list
```

### **问答**

问：`stringr::str_pad` 的作用是什么？请举例回答

答：填充字符串，用法为str_pad(处理类型,width,side=c("left","right","both"),pad=" ")

处理类型:字符串/向量

width:字符串填充后的宽度

side:从哪边开始填充，默认从左边

pad:用什么字符串填充

```{r}
str_pad("a",width = 10,pad = "-")
#在a左面填充9个-，使总长为10
str_pad(c("a","b"),width = 11,side = "both",pad = "*")
#在a,b两侧各填充5个*，使总长为11
```

------------------------------------------------------------------------

### **提取字符串中的N次重复字段**

问：如何用正则表达式从字符串中提取任意长度为2字符的两次以上重复，比如：`1212`, `abab`, `tata`, 是 `12` 等的两次重复， `898989` 则是89的3次重复，以下面的变量为输入：

`c( "banana", "coconut", "1232323", "database" )`

```{r}
x <- c( "banana", "coconut", "1232323", "database" )
for(i in 1:length(x))
{
  res <- c()#声明res变量用于存储结果，要不append时会报错
  all_word <- x[i] %>%
    str_extract_all(".{2}")#按12 34 56分隔

  x_new <- paste0(" ",x[i])
  all_word_new <- x_new %>%
    str_extract_all(".{2}")#按1 23 45 6分隔

  all_word_unique <- all_word[[1]]
  all_word_unique <- append(all_word_unique,all_word_new[[1]])
  all_word_unique <- unique(all_word_unique)#unique去除重复元素
  #得到分隔后的总结果，包含该字符串中所有长度为2的子串
  for(j in 1:length(all_word_unique))
  {
    if(str_count(x[i],all_word_unique[j])>2)#如果该子串数量>2
    {
       res <- append(res,all_word_unique[j])#就存入结果中
    }
  }
  print(res)
}
```

### **正则表达式**

设计一个正则表达式，可以完整识别所有以下格式的数字

```         
123
123.45
0.124
-1.5
-0.2
+1.3
-11
-199.62
```

```{r}
s <- "^(\\-|\\+)?\\d+(\\.\\d+)?$"
#^(\-|\+)?中\-和\+分别代表-和+，|是“或”，?表示-和+可有可无，
#整体表示以1个-或+或什么也不加开头（\\为转义符号，实际上是\）
#\d+表示至少要有1个数字
#(\.\d+)?中\.表示小数点，\d+表示小数点后至少要有1个数字，
#?表示小数点和小数点后数字这部分可有可无
test <- c(123,123.45,0.124,-1.5,-0.2,+1.3,-11,-199.62)
test <- as.character(test)
str_detect(test,s)
```
