---
title: "talk08 练习与作业"
documentclass: ctexart
output:
  rticles::ctex:
    fig_caption: yes
    number_sections: yes
    toc: true
    toc_depth: 2
  word_document: default
  html_document:
    df_print: paged
knit: (
  function(inputFile, encoding) { 

    pSubTitle <- 'talk08-homework'

    rmarkdown::render( 
      input       = inputFile, 
      encoding    = encoding, 
      params      = list(sub_title = pSubTitle),      
      output_file = pSubTitle) })
---

## 练习和作业说明

将相关代码填写入以 \`\`\`{r} \`\`\` 标志的代码框中，运行并看到正确的结果；

完成后，用工具栏里的"Knit"按键生成PDF文档；

**将PDF文档**改为：**`姓名-学号-talk08作业.pdf`**，并提交到老师指定的平台/钉群。

## talk08 内容回顾

-   for loop
-   `apply` functions
-   `dplyr` 的本质是 遍历
-   `map` functions in `purrr` package
-   遍历 与 并行计算

## 练习与作业：用户验证

请运行以下命令，验证你的用户名。

**如你当前用户名不能体现你的真实姓名，请改为拼音后再运行本作业！**

```{r}
Sys.info()[["user"]]
Sys.getenv("HOME")
```

## 练习与作业1：loop 初步

------------------------------------------------------------------------

### **`loop`练习 （部分内容来自 r-exercises.com 网站）**

1.  写一个循环，计算从1到7的平方并打印 `print`；
2.  取`iris`的列名，计算每个列名的长度，并打印为下面的格式： `Sepal.Length (12)`；
3.  写一个`while`循环，每次用 `rnorm`取一个随机数字并打印，直到取到的数字大于1；
4.  写一个循环，计算Fibonacci序列的值超过1百万所需的循环数；注：Fibonacci 序列的规则为：`0, 1, 1, 2, 3, 5, 8, 13, 21 ...`;

```{r}
library(tidyverse)
library(stringr)
#1
for(i in 1:7)
{
  print(i**2)
}
#2
col_names <- colnames(iris)
for(i in 1:length(col_names))
{
  print(paste0(col_names[i]," (",str_length(col_names[i]),")"))
}
#3
#rnorm就是取1个随机数
while((i <- rnorm(1))<1)#先把i赋值再判断，要不第一次循环找不到i
{
  print(i)
}
print(paste0("最终i的值为",i))#最后一次的i值>1
#4
# fibonacci <- function(n)
# {
#   if(n==1)
#   {
#     return(0)
#   }
#   else if(n==2)
#   {
#     return(1)
#   }
#   else
#   {
#     return(fibonacci(n-1)+fibonacci(n-2))
#   }
# }
# fibonacci(32)
count <- 1#循环次数
a <- 0#用abc分别代表数列中的连续三项
b <- 1#fibonacci数列的前两项分别为0和1
while((c <- a+b)<=1000000) #c是第三项
{
  a <- b
  b <- c#为了算第四项，需将ab都往下移一项
  count <- count+1#次数加1
}
print(paste0("数列中第",count+2,"项值>1000000"))
```

## 练习与作业2：loop进阶，系统和其它函数

------------------------------------------------------------------------

### **生成一个数字`matrix`，并做练习**

生成一个 100 x 100 的数字 `matrix`：

1.  行、列平均，用`rowMeans`, `colMeans`函数；
2.  行、列平均，用 `apply` 函数
3.  行、列总和，用`rowSums`, `colSums` 函数；
4.  行、列总和，用 `apply` 函数
5.  使用自定义函数，同时计算：
    -   行平均、总和、 sd
    -   列平均、总和、 sd

```{r}
m <- matrix(1:10000,nrow = 100)
#1
head(rowMeans(m))#行
head(colMeans(m))#列
#2
head(m %>% apply(.,1,mean))#行
head(m %>% apply(.,2,mean))#列
#3
head(rowSums(m))#行
head(colSums(m))#列
#4
head(m %>% apply(.,1,sum))#行
head(m %>% apply(.,2,sum))#列
#5
res_row <- m %>% apply(.,1,function(x) 
{ 
  return(c(mean = mean(x),sum = sum(x),sd = sd(x)))
})
res_row[1:3,1:5]
res_col <- m %>% apply(.,2,function(x) 
{ 
  return(c(mean = mean(x),sum = sum(x),sd = sd(x)))
})
res_col[1:3,1:5]
```

------------------------------------------------------------------------

### **用`mtcars`进行练习**

用`tapply`练习：

1.  用 **汽缸数** 分组， 计算 **油耗** 的 **平均值** ；
2.  用 **汽缸数** 分组， 计算 **wt** 的 **平均值** ；

用 `dplyr` 的函数实现上述计算

```{r}
#1
library(magrittr)
mtcars %$% tapply( mpg, cyl, mean )#每加仑油能跑多少英里
mtcars %$% tapply( 1/mpg, cyl, mean )#每跑1英里耗多少加仑油
mtcars %$% tapply( wt, cyl, mean )#重量
#2
library(dplyr)
mpg_mean <- mtcars %>% 
  group_by(cyl) %>% 
  summarise(mean(mpg))
mpg_mean
wt_mean <- mtcars %>% 
  group_by(cyl) %>% 
  summarise(mean(wt))
wt_mean
```

------------------------------------------------------------------------

### **练习`lapply`和`sapply`**

1.  分别用 `lapply`和`sapply` 计算下面`list`里每个成员 `vector`的长度：

`list( a = 1:10, b = letters[1:5], c = LETTERS[1:8] )`;

2.  分别用 `lapply`和`sapply` 计算 `mtcars` 每列的平均值；

```{r}
#1
list( a = 1:10, b = letters[1:5], c = LETTERS[1:8] ) %>% 
  sapply( function(x) { length(x) } )
list( a = 1:10, b = letters[1:5], c = LETTERS[1:8] ) %>% 
  lapply( function(x) { length(x) } )
#2
mtcars %>% sapply(function(x){mean(x)})
mtcars %>% lapply(function(x){mean(x)})
```

## 练习与作业3：loop进阶，`purr`包的函数

------------------------------------------------------------------------

### **`map`初步**

生成一个变量：

```         
df <- tibble(
  a = rnorm(10),
  b = rnorm(10),
  c = rnorm(10),
  d = rnorm(10)
)
```

用 `map` 计算：

-   列 平均值、总和和中值

```{r}
df <- tibble(
  a = rnorm(10),
  b = rnorm(10),
  c = rnorm(10),
  d = rnorm(10)
)
library(purrr)
df %>% map(function(x){c(mean=mean(x),sum=sum(x),median=median(x))})
```

------------------------------------------------------------------------

### **`map`进阶**

用 `map` 配合 `purr` 包中其它函数，用 `mtcars` ：

为每一个 **汽缸数** 计算 燃油效率`mpg`与重量`wt`的相关性（Pearson correlation），得到 p 值和 correlation coefficient 值。

```{r}
mtcars %>% split( .$cyl ) %>%
  map( ~ cor.test( .$wt, .$mpg ) ) 
```

------------------------------------------------------------------------

### **`keep`和`discard`**

1.  保留 `iris` 中有 `factor` 的列，并打印前10行；
2.  去掉 `iris` 中有 `factor` 的列，并打印前10行；

```{r}
#keep和discard接收一个判断条件的函数，
#当x（即传入函数中的列）满足条件时，保留/舍弃该列
keep_factor <- iris %>% 
  keep(function(x){is.factor(x)==T})
head(keep_factor,n=10)
discard_factor <- iris %>% 
  discard(function(x){is.factor(x)==T})
head(discard_factor,n=10)
```

------------------------------------------------------------------------

### **用`reduce`**

用 `reduce` 得到以下三个vector中共有的数字：

```         
c(1, 3, 5, 6, 10),
  c(1, 2, 3, 7, 8, 10),
  c(1, 2, 3, 4, 8, 9, 10)
```

```{r}
c1 <- c(1, 3, 5, 6, 10)
c2 <- c(1, 2, 3, 7, 8, 10)
c3 <- c(1, 2, 3, 4, 8, 9, 10)
#intersect(c1,c2)函数求c1和c2中共有的元素，但不能接收3个参数
reduce(list(c1,c2,c3),function(x,y){intersect(x,y)})
#将c1和c2传入function(x,y)中，并将函数返回的结果和c3继续传入，
#直到没元素可传就输出结果
```

------------------------------------------------------------------------

### **运行以下代码，观察得到的结果，并用`tidyverse`包中的 `spread` 等函数实现类似的结果**

```{r}
dfs <- list(
  age = tibble(name = "John", age = 30),
  sex = tibble(name = c("John", "Mary"), sex = c("M", "F")),
  trt = tibble(name = "Mary", treatment = "A")
)
dfs
dfs %>% reduce(full_join);
```

```{r}
#由题意，最后一步是tibble的长变宽，由此可知需要把list变成一个长的tibble,
#有name列、class列存储sex age等属性、value列存储对应的值，
#这样长变宽时就把class作列名，value作列值
dfs_tibble <- tibble()#初始化一个空的tibble作为想要的长tibble
for(i in 1:length(dfs))
{
  dfs_i_tibble <- dfs[[i]] %>% 
  #df[[i]]就是取list的第i个元素(tibble)
    pivot_longer(-name,names_to = "class",values_to = "value") 
  dfs_i_tibble$value <- as.character(dfs_i_tibble$value)
  #将value列的属性都变为character，因为合并时不能将不同属性的值合并为1列
  #如dfs[[1]]的value列就是dbl类型，而其它的都是chr，不能合并
  dfs_tibble <- bind_rows(dfs_tibble,dfs_i_tibble)#循环合并成长tibble
}
dfs_tibble %>%
  pivot_wider(names_from = class,values_from = value) %>%
  type.convert(as.is = TRUE)#根据每列的值自动改变列属性
```

## 练习与作业4：pmap 和 map 的更多用法

------------------------------------------------------------------------

请参考 <https://r4ds.had.co.nz/iteration.html> 的 Mapping over multiple arguments 部分

### map2

运行以下代码，查看输出结果。用 for 循环重现计算结果。

```{r}
mu <- list(5, 10, -3);
sigma <- list(1, 5, 10);
map2(mu, sigma, rnorm, n = 5)
#rnorm(n, mean = 0, sd = 1)
#n为产生随机值个数，mean 是平均数（用mu表示），sd 是标准差（用sigma表示）
```

```{r}
#map2(mu,sigma,rnorm,n = 5)
#是依次将mu的第i个元素和sigma的第i个元素传入rnorm中，
#rnorm函数运算结果即为输出list的第i个元素
res <- list()
for(i in 1:length(mu))
{
  res_i <- rnorm(mean = mu[[i]],sd = sigma[[i]],n = 5)
  res_i <- list(res_i)#将vector转成list，便于后面直接添加到res中
  res <- append(res,res_i)
}
res
```

### pmap

运行以下代码，查看输出结果。用 for 循环重现计算结果。

```{r}
params <- tribble(
  ~mean, ~sd, ~n,
    5,     1,  1,
   10,     5,  3,
   -3,    10,  5
)
params %>% 
  pmap(rnorm)
```

```{r}
#pmap(.l,.f,...)其中.l为数据框，.f为要应用的多元函数
#.f 是几元函数，对应数据框 .l 有几列，
#.f 将依次在数据框 .l 的每一行上进行迭代
#即.f接收.l第i行的所有数据作为自己的参数，.f的输出作为结果的第i个元素
res <- list()
for(i in 1:nrow(params))#i为第i行
{
  res_i <- rnorm(mean = params[[i,"mean"]],#取第i行中列名为mean的元素
                 sd = params[[i,"sd"]],
                 n = params[[i,"n"]])
  res_i <- list(res_i)
  res <- append(res,res_i)
}
res
```

## 练习与作业5：并行计算

------------------------------------------------------------------------

### **安装相关包，成功运行以下代码，观察得到的结果，并回答问题**

```         
* parallel
* foreach
* iterators
```

```{r}
library(parallel); ## 
library(foreach);
library(iterators);

## 检测有多少个 CPU --
( cpus <- parallel::detectCores() );

## 创建一个 data.frame 
d <- data.frame(x=1:10000, y=rnorm(10000));

## make a cluster --
cl <- makeCluster( cpus - 1 );

## 分配任务 ... 
res <- foreach( row = iter( d, by = "row" ) ) %dopar% {
  return ( row$x * row$y  );
}

## 注意在最后关闭创建的 cluster 
stopCluster( cl );

summary(unlist(res));
```

**问**：你的系统有多少个CPU？此次任务使用了多少个？ **答**：用代码打印出相应的数字即可：

```{r}
print(paste0("系统共有",parallel::detectCores(),"个CPU"))
print(paste0("此次使用了",cpus - 1,"个"))
```
